臺灣臺中地方法院民事裁定
111年度抗字第232號
抗  告  人  張文馨  
相  對  人  張陳碧霜
上列當事人間因本票裁定事件，抗告人對於民國111年8月11日本
院民事庭司法事務官所為111年度司票字第4751號裁定提起抗告
，本院合議庭裁定如下：
    主    文
抗告駁回。
抗告程序費用新臺幣壹仟元由抗告人負擔。
    理    由
一、抗告意旨略以：抗告人與相對人間並無任何金錢借貸關係，
    亦無簽發任何本票予相對人，相對人更未向抗告人提示本案
    本票（發票日：民國109年6月9日、票據號碼：WG0000000、
    面額：新臺幣50萬元、到期日111年8月8日），爰依法提起
    抗告，請求廢棄原裁定等語。
二、本票執票人，依票據法第123條規定，聲請法院裁定許可對
    發票人強制執行，係屬非訟事件，此項聲請之裁定及抗告法
    院之裁定，僅依非訟事件程序，就本票形式上之要件是否具
    備予以審查為已足，並無確定實體上法律關係存否之效力，
    如發票人就票據債務之存否有爭執時，應由發票人提起確認
    之訴，以資解決，不容於裁定程序中為此爭執（最高法院56
    年台抗字第714號、57年台抗字第76號裁判先例看法同此）
    。再按依票據法第124條準用第94條第1項、第95條規定，本
    票上雖有免除作成拒絕證書之記載，執票人仍應於所定期限
    內為付款之提示；但對於執票人主張未為提示者，應負舉證
    之責。是本票經記載免除作成拒絕證書，票據債務人若抗辯
    執票人未經提示付款，仍應由票據債務人就本票未經提示之
    事實負舉證責任。
三、本件相對人主張執有抗告人所簽發免除作成拒絕證書之系爭本票，而經提示後未獲付款，遂依票據法第123條規定聲請裁定許可強制執行等情，已據其提出系爭本票原本為證。原裁定依非訟事件程序為形式審查，認系爭本票符合票據法第123條規定，而為准予強制執行之裁定，於法有據。至抗告意旨所述情形，核屬實體上之爭執，根據上開說明，應由抗告人依訴訟程序以資解決，不得於本件非訟事件中審究。從而，抗告人提起本件抗告，為無理由，應予駁回。
四、非訟事件依法應由關係人負擔費用者，法院裁定命關係人負
    擔時，應一併確定其數額，非訟事件法第24條第1項定有明
    文。故依法確定本件抗告程序費用額為新臺幣1,000元，由
    抗告人負擔。
五、據上論結，本件抗告為無理由，依非訟事件法第46條、第21
    條第2項、第24條第1項，民事訴訟法第495條之1第1項、第4
    49條第1項、第95條、第78條，裁定如主文。
中　　華　　民　　國　　111 　年　　9 　　月　　5 　　日
                  民事第五庭  審判長法  官  陳文爵
                                    法  官  施懷閔
                                    法　官  陳昱翔
以上正本係照原本作成。
本件不得再抗告。
中　　華　　民　　國　　111 　年　　9 　　月　　5 　　日
                                    書記官  張卉庭